m.devia@uniandes.edu.co mateodevia2@hotmail.com

Mateo Devia

Ingeniero de Sistemas y Computación

+57 313 280 3320 Bogotá, Colombia github.com/mateodevia

PERFIL PROFESIONAL

Estudiante bilingüe de último semestre de Ingeniería de Sistemas de la Universidad de los Andes. Intereses orientados a la ingeniería y arquitectura de software, desarrollo web y móvil, IA, y el mejoramiento de la experiencia de usuario. Conocimientos en lenguajes de programación, y diseño de sistemas complejos. Experiencia en desarrollo de proyectos de software con metodologías ágiles y mejoramiento de cursos de programación. Alto nivel de responsabilidad, capacidad de trabajo en equipo, empatía y liderazgo.

EDUCACIÓN

Universidad de los Andes - Bogotá Colombia

- Pregrado en Ingeniería de Sistemas y Computación
- Fecha Estimada de Graduación: Junio de 2020

Promedio Ponderado: 4.5/5

Cursos Relevantes: Construcción de Aplicaciones Móviles, Arquitectura de Software y Diseño, Programación con Tecnologías Web, Metodologías Ágiles de Desarrollo, Diseño y Análisis de Algoritmos, Algoritmica y Programación Orientada a Objetos

EXPERIENCIA LABORAL

SINCO ERP - Contrato como Independiente

abr 2020 - jun 2020

- Desarrollo de herramienta web para gestión de contenido y contacto con los clientes del ERP.

Universidad de los Andes - Asistente de Investigación en reforma académica a Python

ene 2020 - jun 2020

- Asistente de Investigación encargado de administrar el centro de ayuda para estudiantes de los cursos de introducción a la programación en Python, y apoyar la migración de Java a Python en dichos cursos.

Habilidades adquiridas: Java, Python, Enseñanza

Universidad de los Andes - Asistente de Profesor de Arquitectura de Software y Diseño

ene 2019 - jun 2019

 - Asistente de Profesor encargado de producir material pedagógico para los estudiantes y rediseñar el curso de Arquitectura de Software y Diseño.
- Según las encuestas hechas al final de los semestres, logré mejorar la satisfacción de los estudiantes respecto al curso en un 6% en las áreas en las que me desempeñé, mediante la creación de videos y talleres sobre los temas y las tecnologías del curso.

Habilidades adquiridas: Python, Django, Diseño de Software, Comunicación Efectiva

GenDigital SAC - Contrato como Independiente

ene 2019 - dic 2019

- Desarrollar la página de presentación para la empresa GenDigital SAC. Esta empresa peruana se dedica a brindar servicios de consultoría tecnológica y legal a sus clientes.

Habilidades adquiridas: React, HTML, CSS, JavaScript

PREMIOS Y RECONOCIMIENTOS

Tercer Puesto - Zoohackathon Colombia

ene 2020 - dic 2019

- Ganador del tercer puesto en la Zoohackaton Colombia, la cual fue organizada y patrocinada por la embajada de Estados Unidos y Amazon Web Services.
- El reto consistía en desarrollar soluciones tecnológicas para mitigar y controlar el trafico ilegal de madera.
- La solución propuesta fue un sistema de monitoreo basado en Blockchain, que rastreaba la madera desde el punto de tala, hasta el punto de distribución final, haciendo uso de tecnologías como mensajes SMS, códigos QR, aplicaciones móviles, y GPS.

Habilidades adquiridas: Solución de problemas, Trabajo en equipo, tecnologías SMS, AWS, Blockchain

Primer Puesto - Hackatón Carvajal

- Reto Banco Agrario Ganador del primer puesto de la Hackatón organizada por Carvajal Tecnología y Servicios en el reto propuesto por el Banco Agrario.
- El reto consistía en encontrar una estrategia tecnológica para bancarizar a la población campesina del país.
- La solución propuesta fue una herramienta web de BI que formaba clusters entre los campesinos para que pudieran crear alianzas y volverse más competitivos en el mercado.

Habilidades adquiridas: Solución de problemas, Trabajo en equipo, BI

HERRAMIENTAS TÉCNICAS Y CONOCIMIENTO

IDIOMAS

Java (3 años), JavaScript (2 año), Python (1 año), Node JS (1 año), Django (1 año), React (1 año y medio), Kotlin (6 meses), Android (6 meses), Git (3 años), HTML (2 año), CSS (2 año), SQL (2 años), Mongo (1 año), Firebase (6 meses), GraphQL (1 mes), Heroku (6 meses), UML (3 años), MDE (6 meses), DSL (6 meses)

- Español (nativo)
- Ingles (Avanzado)